臺灣雲林地方法院刑事判決　　　　　　　　　　　　　九十一年度交易字第三四號
　　公　訴　人　臺灣雲林地方法院檢察署檢察官
　　被　　　告　甲○○
右列被告因過失傷害案件，經檢察官提起公訴（九十年度偵字第三四六六號），本院
判決如左：
    主  文
甲○○因過失傷害人，處拘役貳拾日，如易科罰金，以參佰元折算壹日。
    事  實
一、甲○○於民國（下同）九十年六月十日中午十二時許，駕駛未懸掛車牌之自用小
    客車（原車號為ＱＨ－六八二號），沿雲林縣北港鎮○○里○○路由西往東方向
    行駛，途經該路段與文昌路無號誌交岔路口時，甲○○原應注意左右有無來車，
    作隨時停車之準備，以避免通過時與來自左右方之其他人車相撞。甲○○竟疏未
    注意及此，正好乙○○駕乘ＴＫＺ－四八一號輕型機車，後載友人吳麗羽，沿文
    昌路由北往南方向，自甲○○左方駛來，亦未注意左方車應暫停讓右方車先行，
    因而機車前斜板撞及甲○○自用小客車左後車門，致乙○○人車倒地，受有頭部
    外傷、右膝併右足踝挫傷、第四腰椎壓迫骨折。
二、案經乙○○訴請雲林縣警察局北港分局報請臺灣雲林地方法院檢察署檢察官偵查
    起訴。
     理  由
一、被告甲○○承認於上開時地，駕駛自用小客車與乙○○駕駛之機車相撞，使告訴
    人乙○○受傷之事實，坦白承認。雖告訴人經合法傳喚而未到庭，但其於警訊中
    就上述事實，已供述甚詳，並作成筆錄，有該筆錄附卷可證。並有道路交通事故
    調查報告表一件、現場照片五張、告訴人受傷之診斷證明書二份為證。故關於被
    告上述開車肇事使告訴人受傷之事實，可以認定。
二、被告甲○○雖然否認對於本件車禍之發生有過失，並辯稱：他以時速二十公里之
    速度通過肇事地點之交岔路口，告訴人以時速八十公里之速度通過，他沒有過
    失。首先，從現場照片及道路交通事故調查報告表觀察，肇事地點，是無號誌交
    岔路口，被告與告訴人各自行駛之車道，均係雙向車道之道路，未劃分幹、支道
    。肇事時為中午時分，天候良好，又無障礙物，視線好。撞擊後，被告之左後車
    門凹陷；告訴人機車前斜板破損。而交岔路口幾乎正中央位置地面有留下油漬。
    因此，被告與告訴人二車應係在該交岔路口中央發生撞擊。按以一個具有通常注
    意能力之人，對於駕車通過無號誌交岔路口時，除了注意前方人車動態，他更要
    小心注意，隨時可能有來自其左右兩邊的人車，想要或正要穿越該交岔路口，一
    不小心就很容易發生車禍。那麼，他就必須有義務，減低車速，觀察左右人車動
    態，認為安全無虞後，始得通過。本件被告承認在通過該交岔路口時，沒有看到
    來自左方之告訴人機車。如前所述，肇事當時並無天候或障礙物等妨礙視線之因
    素存在，被告竟然沒有看到來自左方之告訴人機車駛來，其未注意左右來車之疏
    失，已足以肯認。至於被告所辯告訴人以八十公里之速度通過該交岔路。此項辯
    解如果成立，有可能全部過失責任歸於告訴人，實有究明之必要。查告訴人於警
    訊中僅承認她的車速是時速四十公里。現場照片及現場圖，亦未留有告訴人機車
    因快速所留下之煞車痕或刮地痕。被告說告訴人之車速八十公里，也只是被告片
    面之詞，並沒有證據來證明被告的供詞是實在的。況且以告訴人騎著輕型機車，
    後載一個人，經過無號誌交岔路口，能夠以八十公里之時速通過，已經令人存疑
    了。而且從二車損壞輕微，告訴人受傷不重，機車後座乘客未受傷之情形判斷，
    被告所謂告訴人之車速八十公里，是讓人匪虞所思的。因此，本院無法相信被告
    此一抗辯之真正，自不足採為被告有利之判決。雖然本件車禍鑑定結果認為：「
    乙○○駕駛輕機車，行經無號誌交岔路口，左方車未暫停讓右方車先行，為肇事
    主因；甲○○駕駛自小客車，行經無號誌交岔路口，未注意車前狀況，減速慢行
    ，為肇事次因。」此有台灣省嘉雲區車輛行車事故鑑定委員會九十年十月二十九
    日嘉鑑字第九０一一五五號鑑定意見書、台灣省車輛行車事故鑑定委員會九十一
    年一月十四日府覆議字第九０二六０八號覆議鑑定意見書各一份附卷可資參照。
    雖然告訴人之過失大於被告，但不影響被告過失傷害犯罪之成立。再者，告訴人
    因本件車禍受傷，與被告之過失行為間，顯有相當因果關係。被告過失傷害犯行
    ，罪證明確。
三、被告所為，應成立刑法第二百八十四條第一項前段之過失傷害罪。本院審酌被告
    雖於十餘年前有傷害前科，之後即未再犯罪。此次車禍之發生，告訴人之過失較
    重，被告過失較輕。告訴人受傷之程度不重。被告犯後否認犯罪，未賠償告訴人
    所受之損害等各種情形，認為量處被告如主文所示之刑，為適當，並諭知易科罰
    金之標準。
四、據上論斷，應依刑事訴訟法第二百九十九條第一項前段，刑法第二百八十四條第
    一項前段、第四十一條第一項前段，罰金罰鍰提高標準條例第一條前段、第二條
    ，判決如主文。
中      華      民      國      九十一      年    三    月    二十九    日
                                         臺灣雲林地方法院刑事第一庭
                 法  官  康  樹  正
右正本證明與原本無異。
如不服本判決，應於判決送達後十日內向本院提出上訴狀( 應附繕本 )。
                                             書記官  劉  興  錫
中      華      民      國      九十一      年    三    月    二十九    日
